臺灣臺北地方法院民事裁定
111年度家暫字第156號
聲  請  人  謝昕彤  

相對人即
應受監護宣
告人        郭秀珍  
利害關係人  謝景德  
上列聲請人因監護宣告事件，聲請暫時處分，本院裁定如下：
    主  文
於本院111年度監宣字第791號監護宣告事件裁判確定或終結前，
相對人或關係人謝景德對於相對人名下之不動產，不得為讓與、
設定負擔及其他一切處分行為。
程序費用由相對人負擔。
    理  由
一、聲請意旨略以：聲請人謝昕彤係相對人郭秀珍之女。相對人
    因罹患末期心臟衰竭、末期腎臟衰竭、終日昏睡，經醫師診
    斷疑似失智症，目前轉由臺大醫院評估中，是相對人已不能
    為完全意思表示，聲請人已於民國111年11月11日聲請對相
    對人為監護宣告。另關係人謝景德趁母親失智又患心臟、腎
    臟衰竭末期之際，再被臺大醫院告知仍須使用氧氣維持生命
    需求下，於111年9月24日緊急辦理出院，立刻重辦身分證、
    並申請印鑑證明，又向臺北市古亭地政事務所申請房屋土地
    所有權狀滅失，然相對人身分證件、所有權狀皆在其住所，
    可見關係人謝景德有動用相對人財產之虞，為保相對人權益
    ，爰聲請命：禁止關係人或相對人處分相對人之不動產等語
    。
二、按法院就已受理之家事非訟事件，除法律別有規定外，於本
    案裁定確定前，認有必要時，得依聲請或依職權命為適當之
    暫時處分，但關係人得處分之事項，非依其聲請，不得為之
    ；關係人為前項聲請時，應表明本案請求、應受暫時處分之
    事項及其事由，並就得處分之事項釋明暫時處分之事由；家
    事事件法第85條第1項、第2項定有明文。又法院受理本法第
    164條第1項第1款監護宣告事件後，於為監護宣告或本案裁
    定確定前，得為下列之暫時處分：一、命關係人支付應受監
    護宣告人維持適當生活及醫療所需之各項必要費用。二、命
    關係人協助使受監護宣告人就醫所必要之一切行為。三、禁
    止關係人處分應受監護宣告人之財產。四、保存應受監護宣
    告人財產所必要之行為。五、其他法院認為適當之暫時性舉
    措。法院核發前項暫時處分，應審酌應受監護宣告人之最佳
    利益。暫時處分，非有立即核發，不足以確保本案聲請之急
    迫情形者，不得核發。家事非訟事件暫時處分類型及方法辦
    法第16條、第4條分別定有明文。衡諸暫時處分之立法本旨
    ，係為因應本案裁定確定前之緊急狀況，避免本案請求不能
    或延滯實現所生之危害，是確保本案聲請之急迫性及必要性
    即為暫時處分之事由，應由聲請暫時處分之人，提出相當證
    據以釋明之。
三、經查，聲請人主張之上開事實，業據提出戶籍謄本、元泰診
    所診斷證明書、臺大醫院診斷證明書、馬偕醫院診斷證明書
    、臺北市古亭地政事務所函、出院照片等件為證，並經本院
    依職權調取本院111年度監宣第791號監護宣告事件案卷核閱
    無訛。本院經審酌上開事證後，認相對人目前身體及精神狀
    況，是否仍有足夠判斷能力，有無管理及處分資產之能力，
    或有效授權他人代爲管理及處分財產之能力，尚有待本院於
    上開監護宣告事件審理釐清，故為保障相對人之財產，避免
    相對人或第三人擅自處分相對人之不動產，致損及相對人權
    益之虞，造成難以回復之重大損害，且認有急迫必要，爰依
    前揭規定，裁定如主文所示。
中　　華　　民　　國　　111 　年　　11　　月　　28　　日
                  家事法庭    法  官  蔡鎮宇
以上正本係照原本作成。
如不服本裁定應於送達後10日內向本院提出抗告狀，並繳納抗告
費新臺幣1,000元。
中　　華　　民　　國　　111 　年　　11　　月　　28　　日
                              書記官   廖素芳